臺灣臺南地方法院刑事判決　　　　　　 100年度易字第1116號
公　訴　人　臺灣臺南地方法院檢察署檢察官
被　　　告　許金車
上列被告因竊盜案件，經提起公訴（100年度偵字第11064號），
本院判決如下：
    主  文
許金車犯竊盜罪，處拘役肆拾日，如易科罰金，以新臺幣壹仟元
折算壹日。
    犯罪事實
一、許金車於民國（下同）100年7月13日晚間7時30分許，駕駛
    其所有之車牌號碼C7-0672號自小客車停放至臺南市○○區
    ○○路6段20巷120弄口後，於同日晚間7時40餘分許，竟意
    圖為自己不法之所有，趁無人注意之際，徒步進入黃燕琴經
    營位於臺南市○○區○○路6段20巷116號之祥祿工業社之辦
    公室內，同時將放置在該辦公室門外洗手台旁之鐵桶1個攜
    入，即徒手將放置在辦公室內牆壁邊紙箱中之35公斤螺絲攻
    （高速鋼成品，價值約新臺幣3萬元）竊取至上開鐵桶內而
    得手，之後便躲藏在辦公室內洗手間旁。俟該工業社員工於
    同日晚間8時3分許下班離開上開辦公室後，許金車攜帶裝有
    上開35公斤螺絲攻之上開鐵桶，走至上開辦公室房門邊，於
    同日晚上8時7分許，自內開啟房門欲行離去，因而觸動保全
    警報系統，許金車受到驚嚇，乃將上開鐵桶（裝有上開35公
    斤螺絲攻）丟置在辦公室房門邊，迅速衝出向外逃逸他去，
    惟已遭聞訊趕回之黃燕琴目擊之。其後，警方據報到場處理
    ，於同日晚間10時15分許，在祥祿工業社外，盤查前往駕駛
    上開停放之C7－0672號自小客車之許金車，而悉上情。
二、案經臺南市政府警察局第三分局報告臺灣臺南地方法院檢察
    署檢察官偵查後起訴。
    理  由
一、訊據被告許金車於審理中對於上開犯罪事實供稱如下：「（
    問：對檢察官起訴之犯罪事實有何意見？）答：請庭上定奪
    。（問：如果法院定奪你觸犯竊盜罪嫌，有無意見？）答：
    請庭上從輕量刑。我真的不是要去偷那些東西，只是要測驗
    用的。（問：檢察官起訴你竊盜罪嫌，你是否不認同？）答
    ：我的爭議點在我去動到別人的東西，我又沒有拿走，老闆
    娘即黃燕琴報案，這是公訴罪，我要給你們承認，為何要我
    承認竊盜，老闆娘說那些東西值新臺幣（下同）3千多元，
    我想說我5千多元給你買。」、「（問：有何辯解？）答：
    （不回答）。後補充：朋友叫我問人家，我是不要，我認識
    人很多，我是不要問人家，因為這個事情問人家，覺得很漏
    氣，本來就是這樣。」、「（問：就被告之科刑範圍有無意
    見？）答：我自己認為我這樣拿人家東西就是有犯意，可以
    判我有罪，請審判長定奪，今日法院傳喚我來開庭，我將事
    實說給你們聽，你們看是否是事實？我如果真的要做賊（臺
    語），我將車子開去，東西包一包、拆一拆（臺語），就可
    以拿走。」，暨「當時有點下雨，我開門要離開時，怕風將
    門吹開，所以我將鐵桶將門擋住，不讓門被風吹開。」、「
    我並沒有將東西拿離開辦公室。」、「我等到他們異常時，
    我才離開，我門關著等他們來。」、「我的車距離他們巷子
    有幾百公尺，我如果要拿他們的螺絲攻，我也不會那麼少。
    」等語（見本院卷第12頁背面至14頁背面）；又被告於審理
    中之調查證據程序，經檢察官詢問時亦供陳：「（檢察官問
    ：你有要偷被害人的螺絲攻嗎？）答：沒有，我又不缺錢，
    因為我做的工作都是相關螺絲行業，包括機台我也是有在處
    理」等語（見本院卷第13頁背面）。經查：
  (一)證人即被害人黃燕琴於警詢時及偵查中業已指述：我是祥祿
    工業社的老闆娘，案發當日我們營業到晚間8點，我確定當
    天晚間8點員工下班時，有將工業社辦公室的門窗關好上鎖
    ，並設定好辦公室的保全系統後再離開，該辦公室並未住人
    ，我們的會計蔡小姐則是下午5時許就下班離開，後來當晚8
    時07分左右，保全系統發現異常，並發出異常訊號通報，我
    立即發現被告在上開辦公室內行竊，那時被告已經將原本放
    在上開辦公室內牆邊紙箱中的螺絲攻（高速鋼成品）用鐵桶
    裝好準備帶走，我發現裝有螺絲攻的鐵桶已經放在辦公室門
    邊，鐵桶裡的螺絲攻是我要加工使用的，經過秤重共重35公
    斤，價值約3萬元，我不認識被告，又上開辦公室現場都未
    發現有遭到破壞，我也不知道被告是從何處進入辦公室的，
    之後，警方於案發當日晚間10時15分許，在祥祿工業社外盤
    查到被告及上開C7-0672號自小客車，後來，我從辦公視監
    視器錄影畫面看到被告是由辦公室裡面開門的等語明確（見
    警卷第4、5頁，偵卷第8、9頁），並有贓物認領保管單（具
    領人：賴裕榮）1紙、刑案現場照片8張星堡、保全客戶查詢
    紀錄1紙及車牌號碼C7-0672號自用小客車之查詢汽車車籍1
    紙附卷可佐（見警卷第7至13頁）。
  (二)其次，本件被告於案發當日晚間7時30分許，駕駛上開小客
    車停放至上開安和路6段20巷120弄口，旋於同日晚間7時40
    餘分許，趁上開祥祿工業社員工仍在上班、無人注意之際，
    進入該工業社辦公室內，同時攜入上開鐵桶，即徒手將放置
    在辦公室內牆壁邊紙箱中之35公斤螺絲攻放入鐵桶內，之後
    便躲藏在辦公室內洗手間旁，俟該工業社員工下班離開辦公
    室後，其攜帶裝有上開螺絲攻之鐵桶，走至上開辦公室房門
    邊，於同日晚上8時7分許，自內開啟房門欲行離去，觸動保
    全警報系統，乃未攜出上開鐵桶，向外離去，嗣警方於同日
    晚間10時15分許，在祥祿工業社外，盤查前往駕駛上開停放
    之C7－0672號自小客車之許金車等事實，業據被告於警詢時
    及偵查中承認無誤（見警卷第1至3頁，偵卷第7至9頁），且
    被告於警詢時及偵查中復供陳：「（問：你進入該祥祿工業
    社，有無經過何人同意：你進入後，該現場有無何人在場？
    ）答：沒有經過何人同意。19時40分進入時，還有工作人員
    在場。」、「（問：有無何人發現你進入工業社？）答：好
    像沒人發現我進入工業社。」、「問：你行竊高速鋼作何用
    途? 有無另涉及其他刑案？）答：我是打算拿去高雄路竹〈
    蘇氏公司〉做退火處理，跟別家比較品質的差異。」、「問
    ：你稱要拿高速鋼至高雄路竹蘇氏公司做退火處理，有無經
    祥祿公司委任或授權此事？）答：沒有。」、「‧‧‧答：
    我是19時40分許進入，然後將螺絲攻放入鐵桶，再到廁所旁
    ，等他們都離開並設定保全後，然後再去開門，保全系統就
    發報了〈有聲響〉，然後不久黃燕琴就回來了。」、「（問
    ：你遭黃燕琴發現後，由何處逃離現場? 逃離現場時，有無
    攜帶何贓物？有無對黃燕琴使用暴力？）答：我是從原路線
    大門離開的。沒有攜帶東西走。沒有，我只跟他說我來關個
    門而已，我沒有跟你拿東西，然後我就走了。」、「‧‧‧
    答：我有悔意，願向被害人道歉，請他原諒我。」、「（問
    ：你以上所說是否全都實在？有無意見補充？）答：全部實
    在。我知道我錯了，我不會再偷竊，‧‧‧」（見警卷第1
    至3頁）及「（問：100年7月13日下午7時40分，有無在臺南
    市○區○○路6段20巷116號之祥祿工業社辦公室內竊取螺絲
    攻？）答：我不是偷，我與會計有聯絡過，因為高雄有家公
    司也是做螺絲攻，當時大門開開著，沒有守衛，我想看用過
    的螺絲攻。」、「（問：公司會計有無同意你拿？）答：沒
    有人同意。」、「‧‧‧答：我7點45分從大門進去，我在
    工廠內洗手間外面，因為我開門警報就響了，我開門要回家
    。」、「‧‧‧答：東西是不能拿。」、「（問：有無把螺
    絲攻放在鐵桶內〈提示警卷照片〉？）答：我放鐵桶內，我
    門關上就要離開。我與蔡小姐接觸2次，她意思是說要跟老
    闆請教。螺絲攻是已經使用過，不是新的東西。」、「（問
    ：蔡小姐有無同意你可以拿？）我不知道他有無跟老闆講。
    」、「（問：老闆有無同意？）答：我不知道他有無轉告，
    蔡小姐他不能作主。」等語在卷（見偵卷第7至9頁）。
  (三)按法院憑以認定犯罪事實之證據，並不以直接證據為限，即
    綜合各種直接、間接證據，本於推理作用，為其認定犯罪事
    實之基礎，如不違背經驗法則與論理法則，亦非法所不許（
    最高法院93年度臺非字第73號裁判參照）。查本件被告趁祥
    祿工業社員工不備、無人注意之機會，擅自進入該工業社之
    上開辦公室內，並攜入上開鐵桶，行為鬼祟，已甚可議，繼
    而將上開螺絲攻放入鐵桶，躲藏辦公室內，俟辦公室員工下
    班離開，四下無人後，方才提取裝有被害人財物之上開鐵桶
    ，欲行離去，偷偷摸摸，確為竊盜他人財產之宵小行徑無疑
    ，嗣因觸動保全警報系統，始放下鐵桶，未予攜出，並而迅
    速衝出向外逃逸，顯為逃避掩飾其犯行，復觀之被告在遭遇
    聞知警報前來查看之被害人時，竟向被害人表示：我只是來
    關個門而已，我沒有跟你拿東西等語（見警卷第2頁背面）
    ，欲蓋彌彰，實屬此地無銀三百兩之舉措，益為明顯，更係
    昭示被告確為竊盜無疑。綜上所述，本件事證已臻明確，被
    告上開竊盜犯行堪以認定，應依法論科。
二、核被告許金車所為，係犯刑法第320條第1項之竊盜罪。爰審
    酌被告前未有重大不法前科，有其臺灣高等法院被告前案紀
    錄表1紙在卷可憑，竟不思以正當方式獲取財物，反而乘人
    不備竊得他人財物，侵害他人之財產權，危害社會治安，惟
    竊盜之贓物業經被害人領回，暨被告犯罪之動機、目的、手
    段及其家庭生活狀況、智識程度、所竊物品價值及被告於犯
    後對於犯罪是否承認之態度等一切情狀，量處如主文所示之
    刑，並宣告易科罰金之折算標準，以資懲儆。
據上論結，應依刑事訴訟法第284條之1、第299條第1項前段，刑
法第320條第1項、第41條第1項前段，刑法施行法第1條之1第1項
、第2項前段，判決如主文。
本案經檢察官陳昆廷到庭執行職務。
中    華    民    國   100    年    10    月    28    日
                  刑事第六庭    法  官  盧鳳田
以上正本證明與原本無異。
如不服本判決應於收受本判後10日內向本院提出上訴書狀，並應
敘述具體理由。其未敘述上訴理由者，應於上訴期間屆滿後20日
內向本院補提理由書狀（均須按他造當事人之人數附繕本）「切
勿逕送上級法院」。
                                書記官  黃憶筑
中    華    民    國   100    年    10    月    28    日
附錄本件論罪科刑法條：
刑法第320條第1項：
意圖為自己或第三人不法之所有，而竊取他人之動產者，為竊盜
罪，處5年以下有期徒刑、拘役或5百元以下罰金。